【裁判字號】    91,訴,2778
【裁判日期】    920513
【裁判案由】    毒品危害防制條例
【裁判全文】
臺灣臺中地方法院刑事判決                        九十一年度訴字第二七七八號
    公  訴  人  臺灣臺中地方法院檢察署檢察官
    被      告  甲○○
右列被告因違反毒品危害防制條例案件，經檢察官提起公訴（九十一年度毒偵字第三
二二三號）暨移
    主  文
甲○○連續施用第一級毒品，累犯，處有期徒刑壹年肆月。
    事  實
一、甲○○前曾有多次麻藥、煙毒、竊盜及偽造文書等犯行，其中於民國九十年間，
    因偽造文書案件，經本院判處有期徒刑三月，於九十年十月二十三日執行完畢，
    並於八十九年間，因施用毒品案件，經依本院裁定送觀察、勒戒後，認有繼續施
    用毒品傾向，再依本院裁定令入戒治處所施以強制戒治一年，於九十年十二月三
    日交付保護管束期滿，而經臺灣臺中地方法院檢察署檢察官於九十年十二月二十
    日以九十年度戒毒偵字第六三一號為不起訴處分確定。詎甲○○仍不知悔改，復
    基於施用第一級毒品之概括犯意，先後於九十一年八月二十一日或其前四、五日
    內某時及同年十月二十四日或其前四、五日內之某時，在臺中市不詳地點，以不
    詳方式，施用第一級毒品海洛因二次。嗣先於九十一年八月二十一日凌晨零時三
    十分許，在臺中市○區○○路與旱溪街口因騎乘贓車為警查獲，復於同年十月二
    十四日凌晨零時三十分許，在臺中縣潭子鄉○○路邊，因竊盜案為警緝獲，分別
    經採其尿液送驗均呈現嗎啡陽性反應，而得知上情。
二、案經臺中市警察局移送臺灣臺中地方法院檢察署檢察官偵查起訴暨移送併辦。
    理  由
一、訊據被告甲○○矢口否認有何施用第一級毒品海洛因之犯罪事實，辯稱：伊自從
    停止戒治出所後，便未曾再施用海洛因云云。惟查，二次查獲當日採其尿液送驗
    結果，確實均呈現嗎啡陽性反應，有臺中市衛生局出具煙毒尿液檢驗成績書及臺
    中縣衛生局出具檢驗尿水報告書各一紙附卷可稽。且查初次吸食或施打煙毒及麻
    藥者，經人體代謝作用於八小時之內，即有約百分之八十之量排出，二十四小時
    之後，續有約剩餘量之百分之九十再排出，七十二小時之後仍有殘餘微量排出，
    吸食或施打者個人體質不同，其排出時間亦會有所差異，尤其成癮者，其於吸食
    後一百二十小時內所採之尿液，配合較具公信力之儀器（如氣相質譜儀），仍可
    能被檢測出，海洛因係由嗎啡經化學合成之半人工合成品，其藥（毒）性倍於嗎
    啡，其施打或吸食後經人體代謝作用而分解成藥（毒）性較低之嗎啡，而於尿液
    中被檢測出，故吸食或施打海洛因或嗎啡在尿液中均以嗎啡型態被檢測出，有憲
    兵司令部八十年三月二十五日（八０）鑑驗字第０九九九號函文一紙附卷可稽，
    被告既於二次查獲當日其尿液被檢測出有嗎啡陽性反應，足見其有於採尿日或其
    前四、五日內某時施用海洛因之犯行，是被告辯稱未曾施用一情，顯無可採。又
    被告直承二次遭查獲前一星期人均在臺中市○區○○路住處，足見其施用毒品地
    點，亦在臺中市某處，堪以認定。又被告曾於八十九年間，因施用毒品案件，經
    依本院裁定令入戒治處所施以強制戒治一年，於九十年十二月三日交付保護管束
    期滿，而經臺灣臺中地方法院檢察署檢察官於九十年十二月二十日以九十年度戒
    毒偵字第六三一號為不起訴處分確定等情，有前開不起訴處分書、臺灣臺中地方
    法院檢察署刑案資料查註紀錄表及臺灣高等法院被告全國前案紀錄表各一紙附卷
    可參，被告於交付保護管束期滿，由檢察官為不起訴處分後，五年內再犯施用毒
    品之罪，依毒品危害防制條例第二十三條第二項前段規定，應接受刑罰制裁。本
    件事證明確，被告犯行洵堪認定。
二、核被告所為，係犯毒品危害防制條例第十條第一項之施用第一級毒品罪。被告持
    有毒品之低度行為，為施用毒品之高度行為所吸收，不另論罪。被告先後二次施
    用毒品犯行，均時間緊接，手段相同，所犯構成要件復相同，顯係基於概括犯意
    反覆為之，為連續犯，依刑法第五十六條規定以一罪論，並依法加重其刑。公訴
    人雖未及就移送併辦部分提起公訴，然此部分犯行與已起訴事實具有連續犯之裁
    判上一罪關係，基於審判不可分法理，本院自得併予審理，附此敘明。末查，被
    告前曾於九十年間，因偽造文書案件，經本院判處有期徒刑三月，於九十年十月
    二十三日執行完畢，有前開紀錄表在卷佐參，其於五年內再犯本件有期徒刑以上
    之罪，為累犯，依刑法第四十七條規定加重其刑，並依法遞加重其刑。爰審酌被
    告前已有多次麻藥、煙毒等犯行，並已接受毒品觀察、勒戒及強制戒治等治療療
    程，再犯本案，顯然依賴毒品甚深，且經警通緝到案，經本院考慮其攜帶稚兒有
    先安頓之必要，當庭釋放後，竟又無故不遵期到庭，浪費司法資源，犯後態度不
    佳，復飾詞否認犯行，顯無悔意等一切情狀，量處如主文所示之刑。
據上論斷，應依刑事訴訟法第二百九十九條第一項前段，毒品危害防制條例第十條第
一項、第二十三條第二項前段，刑法第十一條前段、第五十六條、第四十七條，判決
如主文。
中      華      民      國      九十二      年      五    月  十三      日
                                        法  官  賴妙雲
右正本證明與原本無異。
如不服本判決，應於送達後十日內向本院提出上訴狀 （須附繕本） ，上訴於台灣高
法院台中分院。
                                        書記官
中      華      民      國      九十二      年      五    月  十三      日
附錄論罪科刑法條
毒品危害防制條例第十條第一項
第 10 條    施用第一級毒品者，處六月以上五年以下有期徒刑。
            施用第二級毒品者，處三年以下有期徒刑。


司法院資訊處製作；財團法人民間司法改革基金會備份。
